臺灣高雄地方法院刑事判決　　　　　　　　　　　　　九十三年度易字第六七四號
　　公　訴　人　臺灣高雄地方法院檢察署檢察官
　　被　　　告　丁○○　男　三.
　　被　　　告　戊○○　男　三.
右列被告因竊盜案件，經檢察官提起公訴（九十三年度偵字第四Ｏ五三號），本院判
決如左：
    主  文
丁○○共同踰越安全設備竊盜，處有期徒刑捌月。
戊○○共同踰越安全設備竊盜，累犯，處有期徒刑玖月。
    事  實
一、戊○○曾於民國八十六年間因違反麻醉藥品管理條例案件，經本院以八十六年度
    訴字第一六三六號判決判處應執行有期徒刑五年十月確定，甫於九十二年五月十
    五日縮刑期滿執行完畢。丁○○見甲○○將白鐵及鋁條放置在其位於高雄縣大寮
    鄉○○村○○路山上巷二十之二十二號以鐵絲網為安全設備之廢鐵廠空地內，認
    有機可趁，邀同戊○○共同基於意圖為自己不法所有之犯意聯絡，於九十三年二
    月十八日十時許，乘無人注意之際，由丁○○逾越上開廢鐵廠之鐵絲網，戊○○
    在鐵絲網外接應之方式，先由丁○○在廠內竊取甲○○所有之白鐵一百二十公斤
    及鋁條二十公斤後，再越過鐵絲網遞給戊○○，得手後將白鐵放置在機車前腳踏
    板上，鋁條由戊○○拿在手中，再由丁○○騎乘機車搭載戊○○將上開白鐵及鋁
    條搬運至高雄縣大寮鄉○○村○○街二十四號之大仁資源回收廠，正欲販售與不
    知情之廖秀雯時，嗣經甲○○發現其所有之白鐵及鋁條遭竊，而報警循線在上開
    資源回收廠查獲，並扣得上開白鐵一百二十公斤及鋁條二十公斤。
二、案經甲○○訴由高雄縣政府警察局林園分局報請臺灣高雄地方法院檢察署檢察官
    偵查起訴。
    理  由
一、訊據被告丁○○對於右揭竊盜事實坦承不諱；被告戊○○則矢口否認有何竊盜犯
    行，並辯稱：我並沒有去甲○○之廢鐵廠，是丁○○先將白鐵等物運到我家中巷
    子外放置之後，丁○○再到我家中拜託我幫忙載運，丁○○告訴我白鐵等物是工
    地撿來的，我看到時都是爛泥巴，不知道那是贓物，否則不會幫忙，且我只有幫
    忙載運一次，白鐵等物的重量也沒有超過一百公斤云云。惟查：
（一）被告丁○○與戊○○於右揭時、地竊取被害人甲○○之白鐵及鋁條等物，並載
      運至大仁資源回收廠販賣之事實，迭據被告丁○○於警詢、偵查及本院審理時
      供承不諱，並經證人甲○○迭於警詢、偵查及本院審理時指訴綦詳，且據證人
      乙○○於本院審理時、證人廖秀雯於警詢及偵查時證述明確，復有扣押筆錄、
      扣押物品目錄表、贓物領據各一紙、現場照片六張在卷可稽，暨扣案之白鐵一
      百二十公斤、鋁條二十公斤足資佐證，被告丁○○之自白與事實相符，應可採
      為認定事實之證據。
（二）被告戊○○雖辯稱並未與被告丁○○共同竊盜云云，惟右揭竊盜過程業據被告
      丁○○於審理時供稱：我去戊○○的家中請他跟我一起去幫忙載運資源回收的
      東西，廢鐵廠之鐵絲網不會很高，僅要跨越鐵絲網即可進入，我在鐵絲網裡面
      搬，戊○○在鐵絲網外接，分二、三趟移至機車上之後，再來回二次將上開白
      鐵等物直接載運到大仁資源回收廠等語明確；核與證人甲○○證稱：白鐵及鋁
      條等物係放在鐵絲網內，鐵絲網有以鎖上鎖，他們是爬過鐵絲網進去偷的，鐵
      絲網高六尺，所以要以丟包的方式竊取，我與大寮派出所警察循線到大仁回收
      廠時，被告二人正好載到那邊要賣等語，及證人乙○○證稱：白鐵及鋁條等物
      係放在鐵絲網內，白鐵重逾一百公斤，一個人無法搬動，因為鐵絲網較高，路
      在上方，廢鐵廠在下方，一個人不好從鐵絲網內丟出來，一個人搬也不好搬，
      將白鐵等物以機車載運到大仁資源回收廠至少要來回三次，我追蹤被告丁○○
      騎機車搭載被告戊○○載運白鐵等物到大仁資源回收廠等語相符，況且查獲之
      白鐵及鋁條有相當之重量，是以二人分工由被告丁○○在鐵絲網內搬，被告戊○○在鐵絲網外接應，再分次以機車載運至大仁回收廠，亦與常情相符。況被
      告戊○○與丁○○於本院審理中對質時，被告丁○○亦堅決供稱：（戊○○）
      確實有跟我一起去，但是他在廢鐵廠外面等語。參以被告二人為朋友關係，並
      無仇隙，此為被告所自承，是苟非真實，被告丁○○自無攀誣之理。又參被告
      丁○○雖另供稱：被告戊○○不知道我要進入廢鐵廠偷竊，因為旁邊是大仁回
      收廠，所以認為是別人不要的東西丟在那邊云云。然參諸被告戊○○所住之處
      就在被害人之廢鐵廠附近，白鐵及鋁條放置在以鐵絲網圍起來之廢鐵廠空地上
      ，顯然為他人所有之物，何況被告戊○○住處附近另有一個大仁資源回收廠從
      事收購白鐵及鋁條等物，此有被告戊○○所繪製之現場圖一份附卷可參，是廢
      鐵廠所放置之白鐵及鋁條縱使沾有爛泥巴，尚有回收之剩餘價值，被告戊○○
      不可能諉為不知。被告丁○○之前開說詞，顯係迴護之詞，要難採為有利於被
      告戊○○之認定，是被告戊○○確有與被告丁○○共同到被害人甲○○之廢鐵
      廠竊取白鐵及鋁條之事實至為灼然。
（三）綜上所述，被告戊○○前開所辯，顯係事後卸責飾詞，不足採信，本件事證明
      確，被告丁○○與戊○○之犯行堪以認定，應與依法論處。
二、核被告丁○○及戊○○所為，係犯刑法第三百二十一條第二款之逾越安全設備竊
    盜罪。被告二人就上開犯行，互有犯意聯絡及行為分擔，為共同正犯。至公訴人
    雖到庭論告：被告戊○○尚可能涉犯搬運贓物罪云云（見九十三年十一月二十三
    日審判筆錄），惟竊盜搬運贓物為竊盜罪之當然結果，在論處行為人竊盜罪外，
    不能再依贓物罪論科，此有最高法院二十四年上字第三二八三號判例可資參照。
    被告既已為竊盜上開財物之犯行，自無從以搬運贓物罪名相繩，併此敘明。被告
    戊○○曾於八十六年間因違反麻醉藥品管理條例案件，經本院以八十六年度訴字
    第一六三六號判決判處應執行有期徒刑五年十月確定，甫於九十二年五月十五日
    縮刑期滿執行完畢，有臺灣高等法院被告全國前案紀錄表附卷可稽，其受有期徒
    刑執行完畢後五年內再犯本件有期徒刑以上之罪，為累犯，應依刑法第四十七條
    規定加重其刑。爰分別審酌被告二人之品行、犯罪動機、目的、手段、所生損害
    及犯罪後被告丁○○坦承犯行，態度良好，被告戊○○則飾詞諉卸之犯後態度等
    一切情狀，分別量處如主文所示之刑，以資懲儆。
據上論斷，應依刑事訴訟法第二百九十九條第一項前段，刑法第二十八條、第三百二
十一條第二款、第四十七條，判決如主文。
本案經檢察官丙○○到庭執行職務。
中　　　華　　　民　　　國　　　九十三　　　年　　　十二　　月　　七　　日
                                  臺灣高雄地方法院刑事庭
                                     審判長法  官  陳志銘
                                           法  官  王雅苑
                                           法  官  林芳華
右正本證明與原本無異。
如不服本判決，應於判決送達後十日內，向本院提出上訴狀。
                                           書記官  賴佳慧
中　　　華　　　民　　　國　　九十三　　年　　 十二 　　月　　 十四 　　日
附錄本案論罪法條
刑法第三百二十一條
犯竊盜罪而有左列情形之一者，處六月以上、五年以下有期徒刑：
一  於夜間侵入住宅或有人居住之建築物、船艦或隱匿其內而犯之者。
二  毀越門扇、牆垣或其他安全設備而犯之者。
三  攜帶兇器而犯之者。
四  結夥三人以上而犯之者。
五  乘火災、水災或其他災害之際而犯之者。
六  在車站或埠頭而犯之者。
前項之未遂犯罰之
